臺灣臺北地方法院刑事判決
                                   110年度審易字第1169號
110年度審易字第1313號
公  訴  人  臺灣臺北地方檢察署檢察官
被      告  林永倫



                   （另案於法務部矯正署臺北監獄執行中）
上列被告因竊盜案件，經檢察官提起公訴（110年度偵字第18375
號、第18756號）及追加起訴（110年度偵字第18546號、第18730
號、第18953號、第19282號、110年度偵緝字第1081號、第1082
號），因被告於本院準備程序中，就被訴事實均為有罪之陳述，
經本院告以簡式審判之旨，並聽取公訴人及被告之意見後，改依
簡式審判程序審理，判決如下：
    主  文
林永倫犯如附表各該編號所示各罪，各處如附表各該編號「宣告
刑」欄所示之刑（含沒收）。所處有期徒刑部分，其中附表編號
4、9所示不得易科罰金之罪，應執行有期徒刑拾月；其餘編號所
示得易科罰金之罪，應執行有期徒刑壹年貳月，如易科罰金，以
新臺幣壹仟元折算壹日。
    事  實
一、林永倫意圖為自己不法之所有，基於竊盜、攜帶兇器竊盜之
    犯意，分別於附表各該編號所示時、地，以附表各該編號所
    示方式，竊取如附表各該編號所示被害人之財物，又就附表
    編號9所示部分，因未能得手而致未發生竊取財物之結果而
    未遂（詳見附表編號9）。
二、案經臺北市政府警察局中山分局報告臺灣臺北地方檢察署檢
    察官偵查起訴；暨北村豐晴、張曉茜、楊孟遠訴由臺北市政
    府警察局大安分局，羅佩德、少年丙○○訴由臺北市政府警察
    局中山分局，賴品官訴由臺北市政府警察局松山分局報告臺
    灣臺北地方檢察署檢察官偵查後追加起訴。
    理  由
壹、程序部分：
    被告林永倫所犯均為死刑、無期徒刑或最輕本刑為3年以上
    有期徒刑以外之罪，且均非高等法院管轄第一審之案件，又
    其於本院準備程序中就被訴事實均為有罪之陳述，經告知簡
    式審判程序之旨，並聽取公訴人、被告之意見後，由本院依
    刑事訴訟法第273條之1第1項規定，裁定進行簡式審判程序
    。又依刑事訴訟法第273條之2、同法第159條第2項之規定，
    簡式審判程序不適用傳聞法則有關限制證據能力之相關規定
    ，合先敘明。　
貳、實體部分：
一、上揭事實，業據被告於警詢及偵查中、本院準備程序中及審
    理時均坦承不諱（見偵字第18756號卷第17至19頁、第13至1
    5頁，偵字第12625號卷第9至12頁，偵字第12186號卷第9至1
    2頁，偵字第19282號卷第5至7頁，偵字第18953號卷第7至11
    頁，偵字第18546號卷第7至9頁，偵緝字第1081號卷第45至5
    1頁，本院審易字第1169號卷第101頁、第105頁、第107頁，
    本院審易字第1313號卷第183頁、第189頁、第192頁），且
    有附表各該編號「證據名稱及其卷證出處」欄所示之補強證
    據可資佐證。
二、依上開補強證據，足見被告任意性之自白有相當之證據相佐
    ，且與事實相符，堪可採認為真。綜上所述，本案事證明確
    ，被告有上揭事實欄所示犯行，洵堪認定，應予依法論罪科
    刑。
三、論罪科刑之依據：
  ㈠按刑法第321條第1項第3款之攜帶兇器竊盜罪，係以行為人攜
    帶兇器竊盜為其加重要件，此所謂兇器，其種類並無限制，
    凡客觀上足對人之生命、身體、安全構成威脅，具有危險性
    之兇器均屬之，且祇須行竊時攜帶此種具有危險性之兇器為
    已足，並不以攜帶之初有行兇之意圖為必要（最高法院79年
    台上字第5253號判例意旨可資參照）。經查，被告持以行竊
    所用之附表編號4所示之剪刀1支、附表編號9所示之老虎鉗1
    支，既足以剪斷、破壞腳踏車之車鎖，顯見上開物品質地堅
    硬，客觀上足以對人之生命、身體、安全構成威脅，均屬具
    有危險性之兇器無訛。
  ㈡是核被告就附表編號1至3、5至8所為，均係犯刑法第320條第
    1項之竊盜罪；就附表編號4所為，係犯刑法第321條第1項第
    3款之攜帶兇器竊盜罪；就附表編號9所為，雖已著手竊盜行
    為之實施，惟未生竊得財物之結果，犯罪尚屬未遂，係犯刑
    法第321條第2項、第1項第3款之攜帶兇器竊盜未遂罪。
　㈢被告所犯上開9罪，犯意各別，行為互殊，應予分論併罰。
　㈣累犯部分： 
   1、按刑法第47條第1項關於累犯加重之規定，係不分情節，
      基於累犯者有其特別惡性及對刑罰反應力薄弱等立法理由
      ，一律加重最低本刑，於不符合刑法第59條所定要件之情
      形下，致生行為人所受之刑罰超過其所應負擔罪責之個案
      ，其人身自由因此遭受過苛之侵害部分，對人民受憲法第
      8條保障之人身自由所為限制，不符憲法罪刑相當原則，
      牴觸憲法第23條比例原則。於此範圍內，有關機關應自本
      解釋公布之日起2年內，依本解釋意旨修正之。於修正前
      ，為避免發生上述罪刑不相當之情形，法院就該個案應依
      本解釋意旨，裁量是否加重最低本刑（司法院釋字第775
      號解釋意旨參照）。亦即，刑法第47條第1項規定之「應
      」加重最低本刑（即法定本刑加重），於修法完成前，應
      暫時調整為由法院「得」加重最低本刑（即法官裁量加重
      ），法院於量刑裁量時即應具體審酌前案（故意或過失）
      徒刑之執行完畢情形（有無入監執行完畢、是否易科罰金
      或易服社會勞動而視為執行完畢）、5年以內（5年之初期
      、中期、末期）、再犯後罪（是否同一罪質、重罪或輕罪
      ）等，綜合判斷累犯個案有無因加重本刑致生行為人所受
      的刑罰超過其所應負擔罪責的情形（司法院釋字第775號
      解釋林俊益大法官及蔡炯燉大法官協同意見書意旨可參）
      。
   2、被告前因：⑴竊盜案件，經本院以107年度審簡字第988號
      判決判處有期徒刑3月、3月；⑵竊盜案件，經本院以107年
      度簡字第2634號判決判處有期徒刑3月，上訴後，經本院
      以107年度簡上字第226號判決上訴駁回確定；⑶竊盜案件
      ，經本院以107年度審簡字第2511號判決判處有期徒刑6月
      、6月、6月，應執行有期徒刑1年4月確定。上開⑴、⑵案所
      處之徒刑，嗣經本院以108年度聲字第1365號裁定應執行
      有期徒刑6月確定，入監執行後，與上開⑶案接續執行，於
      109年7月20日縮短刑期假釋出監，嗣經假釋付保護管束，
      於109年10月9日因保護管束期滿執行完畢，未經撤銷假釋
      而以執行完畢論等節，有臺灣高等法院被告前案紀錄表在
      卷可考。是其於有期徒刑執行完畢以後，5年以內，因故
      意再犯本案附表各該編號所示有期徒刑以上之各罪，均為
      累犯。然揆諸前揭解釋意旨，仍應於個案量刑裁量時具體
      審認被告有無特別惡性及對刑罰反應力薄弱之情，而斟酌
      是否應依刑法第47條第1項規定，加重其刑。
   3、本院審酌被告前案之竊盜案件與本案所犯各罪，其罪名、
      法益種類及罪質，均屬相同，且前案乃係入監執行，並於
      執行完畢後未及2月至未滿1年不等即再犯本案附表各該編
      號所示竊盜、加重竊盜之犯行，堪認其確具有特別惡性且
      對刑罰反應力薄弱。本院審酌上情，認被告所犯本案各罪
      ，均應依刑法第47條第1項之規定加重其刑。
　㈤被告係49年3月20日生，就附表編號1、4所示犯行，行為時為
    已滿20歲之成年人，而上開編號所示被害人於被告行為時均
    為12歲以上未滿18歲之人，固有渠等個人基本資料查詢結果
    表在卷可稽（見本院審易字第1169號卷第11頁，本院審易字
    第1313號卷第49頁、第53頁），惟被告係隨機物色行竊財物
    ，且係趁上開被害人不在場時伺機行竊，卷內復無證據證明
    被告對前揭被害人為少年乙節有所認識，尚難認被告有兒童
    及少年福利與權益保障法第112條第1項後段之故意對其犯罪
    之加重事由之適用，附此敘明。　
  ㈥被告就附表編號9所示犯行，業已著手於加重竊盜行為之實施
    ，惟未達財物得手之結果，為未遂犯，爰依刑法第25條第2
    項規定就此一犯行減輕其刑。
　㈦被告就附表編號9所示犯行，同時有刑之加重減輕事由，爰依
    法先加後減之。
  ㈧爰以行為人之責任為基礎，審酌被告有詐欺、侵占遺失物及
    多次竊盜前科，此有臺灣高等法院被告前案紀錄表在卷為憑
    ，素行非佳。其猶不知悔改，任意竊取他人物品，法治觀念
    淡薄，所為實屬不該；兼衡其坦承犯罪，併參以其與附表各
    該編號所示被害人達成和解之情形（見附表各該編號「和解
    情形」欄），另參以其自述高職肄業之智識程度、入監服刑
    前擔任清潔工、離婚、無扶養對象等家庭生活經濟狀況（見
    本院審易字第1313號卷第193頁）；復考量本案竊盜財物價
    值，暨其犯罪之動機、目的及手段等一切情狀，爰分別量處
    如主文所示之刑（即附表編號1至9「宣告刑」欄所示），並
    就得易科、不得易科罰金所諭知之多數有期徒刑分別定其應
    執行之刑，另就得易科罰金所諭知之有期徒刑暨其應執行之
    刑，並均諭知易科罰金之折算標準，以資懲儆。
四、沒收：
　㈠犯罪所得：被告竊得如附表編號1至8「所得財物」欄所示之
    物，均為被告犯罪所得，既未扣案亦未實際合法發還予前揭
    各該編號所示被害人，復無過苛調節條款之適用餘地，自應
    依刑法第38條之1第1項前段、第3項規定宣告沒收，並於全
    部或一部不能沒收或不宜執行沒收時，追徵其價額。 　 
  ㈡犯罪工具：
 　1、扣案如附表編號9「犯罪工具」欄所示之物，為被告所有
      、供此部分犯行所用之物，業據被告於本院審理時供承在
      卷（見本院審易字第1169號卷第107頁），爰依刑法第38
      條第2項前段規定宣告沒收。
　 2、未扣案如附表編號4「犯罪工具」欄所示之物，乃被告於
      路邊撿拾、供此部分犯行所用之物，業據被告於本院審理
      時供承在卷（見本院審易字第1313號第192頁），卷內復
      無證據證明上開物品係被告所有，亦無證據可證上開物品
      現尚存在，為免執行困難，爰不予宣告沒收。
據上論斷，應依刑事訴訟法第273條之1第1項、第299條第1項前
段，刑法第320條第1項、第321條第1項第3款、第2項、第47條第
1項、第25條第2項、第51條第5款、第41條第1項前段、第8項、
第38條第2項前段、第38條之1第1項前段、第3項，刑法施行法第
1條之1第1項，判決如主文。　　
本案經檢察官黃冠中提起公訴及追加起訴，檢察官劉文婷到庭執
行職務。
中　　華　　民　　國　　110 　年　　11　　月　　18　　日
　　　　　　　　　刑事第二十二庭法　官　葉詩佳
上正本證明與原本無異。 
如不服本判決應於收受送達後20日內向本院提出上訴書狀，並應
敘述具體理由；其未敘述上訴理由者，應於上訴期間屆滿後20日
內向本院補提理由書（均須按他造當事人之人數附繕本）「切勿
逕送上級法院」。告訴人或被害人如對於本判決不服者，應具備
理由請求檢察官上訴，其上訴期間之計算係以檢察官收受判決正
本之日期為準。 因疫情而遲誤不變期間，得向法院聲請回復原
狀。
                                書記官   巫佳蒨 
中　　華　　民　　國　　110 　年　　11　　月　　18　　日
附表：　　　　　　　　　
編號 被害人 竊盜時日 竊盜地點 竊盜方式 犯罪工具 所得財物 (新臺幣) 備註 證據名稱及其卷證出處 和解情形 宣告刑 1 少年丁○○ （真實姓名年籍詳卷） 109年11月17日 15時16分許 （追加起訴書所載「109年11月7日」，應予更正） 臺北市○○區○○街0號前 徒手竊取 --------- 紅色腳踏車1輛 （3,000元） 追加起訴書犯罪事實欄一㈠ 1、證人即被害人丁○○於警詢中之證述（見偵字第12625號卷第13至14頁）。 2、監視器錄影畫面翻拍照片（見偵字第12625號卷第15至16頁）。  未和解 林永倫犯竊盜罪，累犯，處有期徒刑肆月，如易科罰金，以新臺幣壹仟元折算壹日。未扣案之左列犯罪所得沒收，於全部或一部不能沒收或不宜執行沒收時，追徵其價額。 2 甲○○○○ ○○ ○○○ ○○            （中文姓名：羅佩德） （提告） 110年2月16日 1時39分許 （追加起訴書所載「110年2月18日下午2時許」，應予更正） 臺北市○○區○○○路0段00號前 徒手竊取  --------- 捷安特牌、型號Escape3、車架號碼0000000號之腳踏車1輛 （8,000元） 追加起訴書犯罪事實欄一㈡ 1、證人即告訴人羅佩德於警詢中之證述（見偵字第12186號卷第13至15頁）。 2、左列腳踏車照片、手機翻拍畫面（見偵字第12186號卷第27頁）。 3、現場照片（見偵字第12186號卷第31頁）。　  4、GIANT品質保證書/自行車使用說明書（見偵字第12186號卷第37頁）。 5、監視器錄影畫面翻拍照片（見偵字第12186號卷第28至31頁）。 林永倫應給付告訴人甲○○○○ ○○ ○○○ ○○            （羅佩德）新臺幣（下同）8,000元，給付方式如下：於民國112年9月30日前匯入該告訴人指定之帳戶等節，有本院調解筆錄附卷可佐（見本院審易字第1313號卷第205至206頁）。 林永倫犯竊盜罪，累犯，處有期徒刑肆月，如易科罰金，以新臺幣壹仟元折算壹日。未扣案之左列犯罪所得沒收，於全部或一部不能沒收或不宜執行沒收時，追徵其價額。    3 北村豐晴 （提告） 110年2月24日 20時43分許 臺北市○○區○○路0段000巷0號前 徒手竊取 --------- 迪卡儂牌、藍色腳踏車1輛 （7,500元） 追加起訴書犯罪事實欄一㈢ 1、證人即告訴人北村豐晴於警詢中之證述（見偵字第19282號卷第8頁正反面）。 2、左列腳踏車照片（見偵字第19282號卷第16頁）。 3、監視器錄影畫面翻拍照片（見偵字第19282號卷第13置14頁）。　  未和解 林永倫犯竊盜罪，累犯，處有期徒刑肆月，如易科罰金，以新臺幣壹仟元折算壹日。未扣案之左列犯罪所得沒收，於全部或一部不能沒收或不宜執行沒收時，追徵其價額。 4 少年丙○○ （真實姓名年籍詳卷）（提告）  110年4月13日 1時27分許 (追加起訴書所載「下午6時許」，應予更正） 臺北市○○區○○○路0段000號前 持其自路邊撿拾、客觀上足供兇器使用之右列工具，將右列腳踏車之腳踏車鎖剪斷破壞後竊取 剪刀1支 （未扣案 ） 捷安特牌、炭黑色車身、車身編號KAFK60078號之腳踏車1輛 （1萬5,000元） 追加起訴書犯罪事實欄一㈣ 1、證人即告訴人丙○○於警詢中之證述（見偵字第18953號卷第13至15頁）。 2、與左列腳踏車同款之腳踏車照片（見偵字第18953號卷第55頁）。 3、監視器錄影畫面翻拍照片（見偵字第18953號卷第57至62頁）。  未和解 林永倫犯攜帶兇器竊盜罪，累犯，處有期徒刑捌月。未扣案之左列犯罪所得沒收，於全部或一部不能沒收或不宜執行沒收時，追徵其價額。 5 張曉茜 （提告） 110年4月15日 2時45分許 (追加起訴書所載「110年4月14日上午2時40分許」，應予更正） 臺北市○○區○○路0段000號前 徒手竊取 --------- 捷安特牌、黑色車身並帶有粉紅色花紋之腳踏車1輛 （2萬8,000元） 追加起訴書犯罪事實欄一㈤ 1、證人即告訴人張曉茜於警詢中之證述（見偵字第19282號卷第9至10頁）。 2、監視器錄影畫面翻拍照片（見偵字第19282號卷第15頁、第17頁正反面）。 林永倫應給付告訴人張曉茜2萬8,000元，給付方式如下：於112年9月30日前匯入該告訴人指定之帳戶等節，有本院調解筆錄附卷可佐（見本院審易字第1313號卷第205至206頁）。 林永倫犯竊盜罪，累犯，處有期徒刑肆月，如易科罰金，以新臺幣壹仟元折算壹日。未扣案之左列犯罪所得沒收，於全部或一部不能沒收或不宜執行沒收時，追徵其價額。 6 楊孟遠 （提告） 110年4月22日 00時31分許 臺北市○○區○○街0號前 徒手竊取 --------- 捷安特牌、黑白色車體之腳踏車1輛 （1萬元） 追加起訴書犯罪事實欄一㈥ 1、證人即告訴人楊孟遠於警詢中之證述（見偵字第19282號卷第11至12頁）。 2、監視器錄影畫面翻拍照片（見偵字第19282號卷第14頁正反面）。 林永倫應給付告訴人楊孟遠1萬5,000元，給付方式如下：於112年9月30日前匯入該告訴人指定之帳戶等節，有本院調解筆錄附卷可佐（見本院審易字第1313號卷第205至206頁）。 林永倫犯竊盜罪，累犯，處有期徒刑肆月，如易科罰金，以新臺幣壹仟元折算壹日。未扣案之左列犯罪所得沒收，於全部或一部不能沒收或不宜執行沒收時，追徵其價額。 7 賴品官 （提告） 110年4月23日 0時32分許 (追加起訴書所載「110年4月22日晚間8時45分許」，應予更正） 臺北市○○區○○○路0段000號前 徒手竊取 --------- 捷安特牌、型號Escape 1whss、車架號碼C74J3294號之白色腳踏車1輛 （1萬6,000元） 追加起訴書犯罪事實欄一㈦ 1、證人即告訴人賴品官於警詢中之證述（見偵字第18730號卷第5至8頁）。 2、左列腳踏車照片（見偵字第18730號卷第15頁）。 3、監視器錄影畫面翻拍照片（見偵字第18730號卷第9至12頁）。　  林永倫應給付告訴人賴品官1萬6,000元，給付方式如下：於112年9月30日前匯入該告訴人指定之帳戶等節，有本院調解筆錄附卷可佐（見本院審易字第1313號卷第205至206頁）。 林永倫犯竊盜罪，累犯，處有期徒刑肆月，如易科罰金，以新臺幣壹仟元折算壹日。未扣案之左列犯罪所得沒收，於全部或一部不能沒收或不宜執行沒收時，追徵其價額。 8 張玉葉 110年5月3日 2時15分許 （追加起訴書所載「上午2時16分」，應予更正） 臺北市○○區○○○路000號前 徒手竊取 --------- GIANT-ESCAPE牌、黑色車身之腳踏車1輛 （8,000元） 追加起訴書犯罪事實欄一㈧ 1、證人即被害人張玉葉於警詢中之證述（見偵字第18546號卷第11至12頁）。 2、現場照片（見偵字第18546號卷第26頁）。 3、監視器錄影畫面翻拍照片（見偵字第18546號卷第25至26頁）。　  林永倫應給付被害人張玉葉8,000元，給付方式如下：於112年9月30日前匯入該被害人指定之帳戶等節，有本院調解筆錄附卷可佐（見本院審易字第1313號卷第205至206頁）。 林永倫犯竊盜罪，累犯，處有期徒刑肆月，如易科罰金，以新臺幣壹仟元折算壹日。未扣案之左列犯罪所得沒收，於全部或一部不能沒收或不宜執行沒收時，追徵其價額。 9 馮奕瑋 （起訴書所載「馮翊瑋」，應予更正） 110年5月25日 2時36分許 臺北市○○區○○○路0段00號前 徒手將捷安特牌、白色腳踏車1輛搬至臺北市○○區○○○路0段00號前，再持其所有、客觀上足供兇器使用之右列工具，欲將腳踏車之腳踏車鎖剪斷破壞，惟遭附近大樓管理員發覺有異，至馮奕瑋任職之全家便利商店告知此事，馮奕瑋乃當場制止林永倫，並報警處理而未能得逞。 老虎鉗1支 （扣案）  ------------- 起訴書犯罪事實欄二 1、證人馮奕瑋於警詢中之證述（見偵字第18756號卷第21至23頁）。 2、臺北市政府警察局大安分局（起訴書所載「中山分局」應予更正）搜索扣押筆錄、扣押物品目錄表（見偵字第18756號卷第25至32頁、第35頁）。 3、現場及扣押物品照片暨監視器錄影畫面翻拍照片（見偵字第18756號卷第39至41頁）。 4、臺北市政府警察局贓物認領保管單（見偵字第18756號卷第37頁）。 未和解 林永倫犯攜帶兇器竊盜未遂罪，累犯，處有期徒刑柒月。扣案之老虎鉗壹支沒收。 
附錄本案論罪科刑法條全文：
中華民國刑法第320條
意圖為自己或第三人不法之所有，而竊取他人之動產者，為竊盜
罪，處5年以下有期徒刑、拘役或50萬元以下罰金。
意圖為自己或第三人不法之利益，而竊佔他人之不動產者，依前
項之規定處斷。
前二項之未遂犯罰之。
中華民國刑法第321條
犯前條第1項、第2項之罪而有下列情形之一者，處6月以上5年以
下有期徒刑，得併科50萬元以下罰金：
一、侵入住宅或有人居住之建築物、船艦或隱匿其內而犯之。
二、毀越門窗、牆垣或其他安全設備而犯之。
三、攜帶兇器而犯之。
四、結夥三人以上而犯之。
五、乘火災、水災或其他災害之際而犯之。
六、在車站、港埠、航空站或其他供水、陸、空公眾運輸之舟、
    車、航空機內而犯之。
前項之未遂犯罰之。
中華民國刑法第25條
（未遂犯）
已著手於犯罪行為之實行而不遂者，為未遂犯。
未遂犯之處罰，以有特別規定者為限，並得按既遂犯之刑減輕之
。